臺灣桃園地方法院刑事判決　　　　　　　94年度訴字第2055號
公　訴　人　臺灣桃園地方法院檢察署檢察官
被　　　告　甲○○
　　　　　　　　　　（另案臺灣屏東監獄執行中）
上列被告因毒品危害防制條例案件，經檢察官提起公訴（94年度
毒偵字第1847號），本院合議庭改依簡式審判程序，判決如下：
    主  文
甲○○施用第一級毒品，累犯，處有期徒刑柒月。又施用第二級
毒品，累犯，處有期徒刑柒月。應執行有期徒刑壹年。
    事  實
一、甲○○於民國88年間因竊盜、轉讓第二級毒品罪及施用毒品
    等案件，分別經本院以88年度易字第1314號、88年度訴字第
    526 號及89年度桃簡字第174 號，各判處有期徒刑6 月、10
    月及6 月確定，自民國89年6 月19日起入監，三罪接續執行
    ，於91年1 月3 日縮短刑期假釋出監付保護管束，甫於91年
    3 月9 日縮短刑期假釋期滿視為執行完畢，構成累犯。
二、甲○○猶不知悔改，前於88年間，因施用毒品案件，經送觀
    察、勒戒後，認有繼續施用毒品傾向，經本院以88年度毒聲
    字第7867號裁定送強制戒治1 年，於強制戒治期間經成效評
    定為合格，於89年6 月19日停止執行出所交付保護管束，迄
    至89年12月27日保護管束期滿未經撤銷視為強制戒治執行完
    畢。詎其仍未戒除毒癮，於前開強制戒治期滿執行完畢後5
    年內，復分別基於施用第一、二級毒品海洛因、甲基安非他
    命（起訴書誤載為安非他命）之犯意，分別於94年3 月12日
    晚上、早上，在其位於桃園縣龜山鄉○○○○街52號1 樓，
    分別施用第一、二級毒品海洛因及甲基安非他命各1 次，嗣
    於94年3 月17日下午1 時許，在其位於上址住處，為警查獲
    ，並採集其尿液送驗後始悉上情。
三、案經臺北縣警察局新莊分局報告臺灣桃園地方法院檢察署檢
    察官偵查起訴。
    理  由
一、按刑事訴訟法第273 條之1 規定除被告所犯為死刑、無期徒
    刑、最輕本刑為3 年以上有期徒刑之罪、或高等法院管轄第
    一審案件者外，於審判期日前之程序進行中，被告先就被訴
    事實為有罪之陳述時，審判長得告知被告簡式審判程序之旨
    ，並聽取當事人、代理人、辯護人及輔佐人之意見後，裁定
    進行簡式審判程序。經查，本件被告甲○○被訴毒品危害防
    制條例1 案，非前開不得進行簡式審判程序之案件，經被告
    於本院審理時就被訴事實為有罪之陳述，且經本院告知被告
    簡式審判程序之旨，聽取被告及檢察官之意見後，爰依右開
    刑事訴訟法第273 條之1 之規定，當庭裁定改依簡式審判程
    序審判之，合先敘明。
二、上開犯罪事實，業經被告甲○○坦承不諱，而被告為警查獲
    所採集之尿液經送驗結果尿液有嗎啡（海洛因經人體代謝呈
    嗎啡陽性反應）、甲基安非他命、安非他命陽性反應，此有
    臺灣檢驗科技股份有限公司94年4 月7 日出具之濫用藥物尿
    液檢驗報告及行政院衛生署管制藥品管理局94年6 月13日出
    具之檢驗成績書各1 紙附卷可參（見94年度毒偵字第1847號
    偵查卷第34、43頁卷），足徵被告自白與事實相符，其施用
    第一級毒品海洛因、第二級毒品甲基安非他命之事實，堪予
    認定。又被告甲○○前於88年間，因施用毒品案件，經送觀
    察、勒戒後，認有繼續施用毒品傾向，經本院以88年度毒聲
    字第7867號裁定送強制戒治1 年，於強制戒治期間經成效評
    定為合格，於89年6 月19日停止執行出所交付保護管束，迄
    至89年12月27日保護管束期滿未經撤銷視為強制戒治執行完
    畢等情，此有臺灣高等法院被告前案紀錄表1 份附卷可稽。
    是被告係於上開強制戒治執行完畢後5 年內再犯毒品危害防
    制條例第10條第1 、2 項之罪。綜此，本案事證明確，被告
    犯行洵堪認定，應予依法論科。
三、按海洛因、甲基安非他命分屬於毒品危害防制條例第2 條第
    2 項第1 、2 款，所列之第一、二級毒品。是核被告甲○○
    所為，係犯毒品危害防制條例第10條第1 項之施用第一級毒
    品罪及同條例第2 項之施用第二級毒品罪。被告持有第一級
    毒品海洛因及第二級毒品甲基安非他命，意在供己施用，其
    持有海洛因與甲基安非他命之低度行為分別應為施用之高度
    行為吸收，均不另論罪。其所犯上開二罪之間，犯意各別，
    行為互殊，應予分論併罰。又被告於88年間因竊盜、轉讓第
    二級毒品罪及施用毒品等案件，分別經本院以88年度易字第
    1314號、88年度訴字第52 6號及89年度桃簡字第174 號，各
    判處有期徒刑6 月、10月及6 月確定，自89年6 月19日起入
    監，三罪接續執行，於91年1 月3 日縮短刑期假釋出監付保
    護管束，甫於91年3 月9 日縮短刑期假釋期滿視為執行完畢
    ，有上開臺灣高等法院被告前案紀錄表1 份附卷可稽，其於
    刑之執行完畢後，5 年以內再犯本件有期徒刑以上之罪，均
    為累犯，所犯上開2 罪均應依刑法第47條規定各加重其刑。
    爰審酌被告有如事實欄所示前案紀錄，素行非佳，其施用毒
    品次數，犯行所生危害，已曾因相同犯行經觀察、勒戒、強
    制戒治等處遇後猶未能使其知所省惕，根絕施用毒品惡習，
    足徵其沾染甚深，犯後坦承犯行態度良好等及其他一切情狀
    ，量處如主文所示之刑，並定其應執行之刑。
據上論斷，應依刑事訴訟法第273 條之1 、第299 條第1 項前段
，毒品危害防制條例第10條第1 項、第2 項，刑法第11條前段、
第47條、第51條第5 款，判決如主文。
本案經檢察官廖先志到庭執行職務。
中　　華　　民　　國　　94　　年　　12　　月　　9 　　日
                  刑事第十二庭  法　官　黃永定
以上正本證明與原本無異。
如不服本判決，應於送達後10日內，向本院提出上訴狀。
                                書記官　施春祝
中　　華　　民　　國　　94　　年　　12　　月　　9 　　日
附本案論罪科刑依據之法條：
毒品危害防制條例第10條
施用第一級毒品者，處六月以上五年以下有期徒刑。
施用第二級毒品者，處三年以下有期徒刑。
